# 委托人与代理人

提问人：guoji2020 时间：2021-08-19 13:33:06
陈老师您好：
某企业a代理新设公司的物资采购（办公家具等，营业执照尚在办理过程中，因此属于提前进行的经济事项），因新公司c(由b新设成立）尚未成立，由a公司的母公司b会议决定代理c的物资采购。后续公司成立后母公司决定按照10%的利润率给与c公司代理费。
1 、陈老师向您请教的是企业a在进行物资采购的时候是按照存货进行会计核算，还是按照其他应收款进行会计核算呢！也就是这种情况下新公司未成立还不是个会计核算主体，是否可以依据母公司的会议决定进行代理人的核算呢！
2 、如果不能采用代理人核算的方式，那末如何企业A如何进行核算呢！

回答人：chenyiwei
因为纯属代理采购，所购入的物资并不归属于A使用和控制，故A应按代收代付通过往来科目核算，不应确认为A自身的存货或固定资产。
虽然新公司在法律上尚未成立，但可以以筹备组的名义设立账套进行核算（对所购买的物资在筹备组账套中确认为存货或固定资产），并纳入母公司的合并报表范围。